---
title: "Poisson and Exponential distribution"
author: "HaiyanJiang"
date: "2018年5月9日"
output: html_document
---

用 R 生成随机数，得到概率与quantile 的函数一直弄混。可以先从 `norm` 来看，然后类比得到 `poisson` 的。

```
dnorm(x, mean = 0, sd = 1, log = FALSE)
pnorm(q, mean = 0, sd = 1, lower.tail = TRUE, log.p = FALSE)
qnorm(p, mean = 0, sd = 1, lower.tail = TRUE, log.p = FALSE)
rnorm(n, mean = 0, sd = 1)
```

- 生成4个 norm(0, 1) 的随机数
```{r}
rnorm(4, mean = 0, sd = 1)
```

- 得到给定概率下的 `quantile`

| 数值分布在 $(\mu - \sigma, \mu + \sigma)$ 中的概率为 0.6827  
| 数值分布在 $(\mu - 2 \sigma, \mu + 2 \sigma)$ 中的概率为 0.9545  
| 数值分布在 $(\mu - 3 \sigma, \mu + 3 \sigma)$ 中的概率为 0.9973 

```{r} 
p1 <- 1 - (1 - 0.6827) / 2
p2 <- 1 - (1 - 0.9545) /2
p3 <- 1 - (1 - 0.9973) /2

c(qnorm(p1),  # u + sigma
qnorm(p2),  # u + 2sigma
qnorm(p3)  # u + 3sigma
)
```

- `dnorm` gives the density, it is the pdf, `pnorm` gives the distribution function, $Pr(X <= x_0)$.
```{r}
# dnorm(x, mean = 0, sd = 1, log = FALSE)
# pnorm(q, mean = 0, sd = 1, lower.tail = TRUE, log.p = FALSE)
# x, q vector of quantiles.

c(dnorm(0),  # gives the density, it is the pdf
pnorm(2),  # gives the distribution function, Pr(X <= x0)
pnorm(0),
qnorm(1 - 0.05)  # u + 3sigma
)
```
同理，关于 Poisson 的分布函数也可以求得。
```
dpois(x, lambda, log = FALSE)
ppois(q, lambda, lower.tail = TRUE, log.p = FALSE)
qpois(p, lambda, lower.tail = TRUE, log.p = FALSE)
rpois(n, lambda)
```

```{r}

n <- 100
lambda <- 10
x <- rpois(n, lambda)
hist(x)


dpois(0, lambda)


1 - exp(-1/59.6 * 72)

1 - exp(-0.0168 * 72)




t = seq(0, 2, length.out=100)

plot(3 *exp(-3 *t))

ppois(2, lambda, log.p = TRUE)

rpois(n, lambda)
```

举个国足的例子(网上看到的，很喜欢这个例子)，假设国足参加了2018年世界杯，国足面对世界强队比赛，平均5场比赛进一个球，即单位分钟时间内发生进球事件的次数为 
$\lambda = \frac{1}{5 *90} = 0.002222222$。
那么小组赛3场比赛，至少能进一个球的概率是多少？
3场小组赛，$3*90 = 270$。

$$
\Pr(X \leq 270) = \int_{0}^{270} \lambda e ^{-\lambda t} dt 
= 1 - e ^{-\lambda t} = 0.4512
$$
也就是说3场小组赛一个球不进的概率是 $1-0.4512=54.88\%$.

```{r}
1 - exp(- 1/ (5 * 90) * 270)
```

